# 现金流量附表中“计提的资产减值准备”列示问题

提问人：raydxv 时间：2011-11-21 22:58:51
现金流量附表中“计提的资产减值准备”金额是否应当包括应收股利减值准备等非经营性项目减值准备的计提金额？

回答人：chenyiwei
应包含。长期股权投资减值准备等投资类资产的减值准备项目的增减变动应当包含在这个项目中，历来是比较明确的。